臺灣雲林地方法院刑事判決　　　　　　 96年度簡上字第157號
上訴人　即
被　　　告　乙○○
上列上訴人因詐欺案件，不服本院96年度六簡字第165號中華民
國96年6月25日刑事簡易判決（聲請簡易判決處刑案號：臺灣雲
林地方法院檢察署96年度偵字第1341號），提起上訴，本院管轄
之第二審合議庭判決如下：
    主      文
原判決撤銷。
乙○○幫助共同意圖為自己不法之所有，以詐術使人將本人之物
交付，處有期徒刑陸月，如易科罰金，以新臺幣壹仟元折算壹日
，減為有期徒刑月，如易科罰金，以新臺幣壹仟元折算壹日。
    事      實
一、乙○○可預見提供自己帳戶予他人使用，多與從事財產犯罪
    密切相關，且取得他人存摺目的常為避免檢警機關追查贓款
    流向，仍基於取得其帳戶者縱持以犯罪亦不違反其本意之幫
    助犯意，於民國95年8 月16日前之同年8 月中某日，在不詳
    地點，將其前於94年5 月6 日在玉山商業銀行股份有限公司
    高雄林園分行 (下稱玉山銀行）開立帳號：0000000000000
    號帳戶之存摺、印鑑、提款卡及密碼，以不詳代價提供予真
    實姓名、年籍不詳之成年詐騙份子，該不詳詐騙份子所屬詐
    騙集團成員旋意圖為自己不法之所有，基於詐欺取財之犯意
    聯絡，於95年8 月17日上午9 時50分許，在「奇摩拍賣網站
    」上，以帳號d222025@hotmail.com 傳送電子郵件，假冒賣
    家名義，向甲○○誆稱：得標匯款通知等語，以此方式施用
    詐術，使甲○○陷於錯誤，於同日上午10時許，至雲林縣虎
    尾鎮○○路與中華路口之復華商業銀行股份有限公司提款機
    ，將得標金額新臺幣 (下同)7,200 元 ，匯入乙○○上開玉
    山銀行帳戶內而得逞。嗣甲○○與真正賣家聯絡後，始知受
    騙而報警。
二、案經雲林縣警察局斗六分局報告臺灣雲林地方法院檢察署檢
    察官偵查後聲請簡易判決處刑。
    理      由
一、訊據被告乙○○矢口否認有何幫助詐欺之犯行，辯稱：其於
    95年8 月25日始在高雄住所發現上開玉山銀行帳戶存摺、提
    款卡、印章及密碼均遺失，而向玉山銀行掛失云云。經查：
    (一)真實姓名年籍不詳之詐騙集團成員於95年8月17日上午9時
      50分許，在「奇摩拍賣網站」上，以帳號
      d222025@hotmail.com傳送電子郵件，假冒賣家名義，向
      甲○○誆稱：得標匯款通知等語，以此方式施用詐術，使
      甲○○陷於錯誤，於同日上午10時許，至雲林縣虎尾鎮○
      ○路與中華路口之提款機，將得標金額7,200元，匯入乙
      ○○上開玉山銀行帳戶內，旋遭人提領，嗣甲○○與真正
      賣家聯絡後，始知受騙之事實，業據被害人甲○○於警詢
      時指述明確，且有奇摩拍賣網站之電子郵件、復華商業銀
      行自動櫃員機交易明細表影本、雲林縣警察局虎尾分局受
      理刑事案件報案三聯單影本、受理詐騙帳戶通報警示、詐
      騙電話斷話簡便格式表、內政部警政署反詐騙案件紀錄表
      、玉山商業銀行林園分行帳戶之交易明細、電子郵件使用
      者基本資料及IP位置查詢結果各1份附卷可稽，自堪認定
      。
    (二)被告雖以前詞置辯，惟經本院函詢玉山銀行高雄林園分行
      ，其函覆表示被告於95年8 月4 日申請電話銀行，無掛失
      紀錄等情，有該行96年8 月28日玉山林園字第07082801號
      函文1 份在卷可考，顯見被告所言不實。又其雖辯稱於高
      雄家中遺失，復稱除玉山銀行及彰化銀行存摺、印章、提
      款卡及密碼遺失外，並無其他財物損失，也沒有報警，是
      均與常情相違，則其前開所辯，並無可採。
    (三)綜上，本件事證明確，被告幫助詐欺犯行堪以認定，應依
      法論科。
二、論罪科刑之理由：
    (一)核被告乙○○所為，係犯刑法第30條第1項幫助同法第339
      條第1項詐欺取財罪。
    (二)被告以幫助之意思參與實施犯罪構成要件以外之行為，應
      論以幫助犯，並按正犯之刑減輕之。
    (三)原審以被告罪證明確，因予論罪科刑，然查本件被告犯行
      在96年4 月24日前，合於減刑之條件，而原審未及審酌於
      此，被告上訴意旨否認犯罪固無理由，惟原判決既有上開
      之不當，自應由本院撤銷改判。
    (四)爰審酌被告並無前科，有臺灣高等法院被告前案紀錄表1
      份附卷可考，其提供帳戶供詐欺份子使用，致無辜之被害
      人遭詐騙而受有損失，及犯後矢口否認，未見悔意等犯罪
      之動機、目的、手段及造成之損害等一切情狀，量處如主
      文所示之刑，並諭知易科罰金之標準。
    (五)又被告犯行於96年4 月24日前，合於減刑之條件，應依中
      華民國96年罪犯減刑條例第2 條第1 項第3 款、第7 條，
      於裁判時均諭知其宣告刑及按上開量處之宣告刑減得之刑
      ，並諭知易科罰金之標準。
三、應依刑事訴訟法第455 條之1 第1 項、第3 項、第369 條第
    1 項前段、第364 條、第299 條第1 項前段，刑法第30 條
    第1 項、第2 項、339 條第1 項，第41條第1 項前段，刑法
    施行法第1 條之1 ，中華民國96年罪犯減刑條例第2 條第1
    項第3 款、第7 條，判決如主文。
本案經檢察官蕭如娟到庭執行職務
中　　華　　民　　國　　96　　年　　10　　月　　3 　　日
                  刑事第三庭審判長法  官  林輝煌
                                  法  官  陳銘壎
                                  法  官  李貞瑩
以上正本證明與原本無異。
本判決不得上訴。
                                  書記官  金雅芳
中　　華　　民　　國　　96　　年　　10　　月　　3 　　日
附錄本案論罪科刑法條全文
中華民國刑法第339條（普通詐欺罪）
意圖為自己或第三人不法之所有，以詐術使人將本人或第三人之
物交付者，處5 年以下有期徒刑、拘役或科或併科1 千元以下罰
金。
以前項方法得財產上不法之利益或使第三人得之者，亦同。
前二項之未遂犯罰之。
